【裁判字號】    97,易,74
【裁判日期】    970626
【裁判案由】    竊盜
【裁判全文】
臺灣宜蘭地方法院刑事判決                97年度易字第74號
公  訴  人  臺灣宜蘭地方法院檢察署檢察官
被      告  戊○○
上列被告因犯竊盜案件，經檢察官提起公訴（96年度偵字第1367
號），本院判決如下：
    主  文
戊○○犯如附表「所犯法條及罪名」欄所示之罪，各處如附表「
刑度」欄所示之刑，如易科罰金，均以新臺幣壹仟元折算壹日，
各減為如附表「減刑後刑度」欄所示之刑，如易科罰金，均以新
臺幣壹仟元折算壹日。應執行有期徒刑陸月，如易科罰金，以新
臺幣壹仟元折算壹日。
    事  實
一、戊○○基於為自己不法所有之意圖，分別於如附表所示之時
    間、地點，以如附表所示之方法竊取被害人所有之財物，嗣
    於96年3月28日晚間9時50分許為警查獲。
二、案經宜蘭縣政府警察局羅東分局報請臺灣宜蘭地方法院檢察
    署檢察官偵查起訴。
    理  由
壹、證據能力部分
    按被告以外之人於審判外之言詞或書面陳述，除法律有規定
    者外，不得作為證據，刑事訴訟法第159條第1項定有明文。
    查本件證人甲○○、庚○○、丁○○、辛○○○於警詢中之
    陳述，雖屬於被告以外之人於審判外之陳述，惟被告於本院
    調查證據時，已知有同法第159條第1項不得為證據之情形，
    而未於言詞辯論終結前聲明異議，依同法第159條之5第2項
    之規定，視為有同條第1項之同意，本院審酌上開證人之言
    詞陳述作成時之情況，認為適當，爰依同法第159條之5第1
    項之規定認有證據能力，合先敘明。
貳、實體部分
一、訊據被告戊○○固坦承有於附表所示之時間、地點竊取如附
    表所示之物等情不諱，惟以其當時因憂鬱症未服用藥物，精
    神狀況不佳，而附表編號4所示之犯行係徒手竊取，且警詢
    中陳述係遭警員毆打為辯。惟查：
（一）上開事實，業據證人甲○○、庚○○、丁○○於警詢中及
      證人辛○○○於警詢及偵查中證述明確，並有贓物認領保
      管單、查獲照片在卷可稽，核均與被告前開任意性自白之
      事實相符，自堪信為真實。至被告雖辯稱其係因遭警員毆
      打而爭執其警詢陳述之真實性云云，然依證人乙○○○○
      於本院審理時具結證稱其並未有何毆打被告之行為等情（
      見本院卷第80頁筆錄），且被告於偵查中檢察官訊問時亦
      表示警方並無不當取供之情形在卷（見偵查卷第9頁筆錄
      ），故被告所辯其遭警員毆打云云，尚屬無據。且依被告
      警詢筆錄之記載觀之，被告對於其所竊盜之案件，表示不
      知道等語，且被告供承其已經做完筆錄了警察才毆打，則
      縱被告所述為真，亦無礙其警詢筆錄之真實性，故被告上
      開辯解，即屬無據。
（二）至被告雖辯稱附表編號4所示之犯行，係徒手竊取云云，
      然被告前於偵查中已自承其係以鐵棍敲下被害人辛○○○
      所有之白鐵護欄等情不諱（見偵查卷第9頁筆錄），且參
      之證人辛○○○於偵查中證稱：「我到時管區警員已經在
      該處處理，當時我該處房子的白鐵欄杆有3支已經被撬下
      來了」等語，顯見證人辛○○○之白鐵欄杆係遭人撬下無
      誤，且以白鐵之材質堅硬，若非使用工具，實不可能以徒
      手撬下，故被告辯稱其係以徒手竊取云云，顯不足採。
（三）被告雖又辯稱其當時因未服用藥物導致精神狀況不佳云云
      ，然經本院函詢財團法人天主教靈醫會羅東聖母醫院之結
      果，被告前確曾因憂鬱症狀合併自殺意念而就醫，且經證
      人即被告之父母己○○、丙○○於本院審理時證稱：「被
      告大部分都有服藥，他有兩次沒有服藥的時候就自殺」等
      語在卷（見本院卷第84-88頁筆錄），顯見被告因憂鬱病
      症未服藥時，固曾有自殺之傾向，然此並不足以證明被告
      行為當時之精神障礙或心智缺陷程度有達不能辨別其行為
      違法或欠缺依其辨識而行為之能力之程度，況被告於行竊
      後，尚知將其所竊得之贓物放置於其所駕駛之車輛上載運
      離開，且於事後為警查獲時，經證人即警員林介信於本院
      審理時證述：「被告受詢問時都很正常」等情明確（見本
      院卷第81頁筆錄），參之被告於96年3月29日檢察官訊問
      時，就其竊盜之時間、地點、竊得何物等情，均陳述十分
      具體明確，且對於竊取被害人辛○○○白鐵欄杆之部分，
      尚且以其因要報復而撬下白鐵護欄等情為辯，顯見被告於
      行為時之精神狀態，並未有何因精神障礙或其他心智缺陷
      ，至其辨識行為違法或依其辨識而行為之能力顯著降低之
      情形，故被告上開辯解，亦屬無據。
（四）綜上所述，本件事證已臻明確，被告之犯行堪予認定，應
      依法論科。
二、核被告所為，係犯如附表所示之罪。其所犯上開4罪，犯意
    各別，行為互殊，應分論併罰。爰審酌被告竊取他人財物，
    侵害他人財產法益，及其素行、犯罪動機、手段、犯後態度
    等一切情狀，分別量處如主文所示之刑。查被告所犯上開4
    罪，其犯罪時間係在96年4月24日之前，且其宣告刑復無中
    華民國九十六罪犯減刑條例第3條第1項第15款所列宣告刑逾
    有期徒刑1年6月不予減刑之情形，爰依該條例第2條第1項第
    3款之規定減其宣告刑2分之1，並諭知易科罰金之折算標準
    ，並定其應執行刑及諭知易科罰金之折算標準。至被告竊取
    附表編號4所示犯行所用之鐵棍，被告否認為其所有供其犯
    罪所用之物，並未扣案，且不能證明為被告所有之物而未滅
    失，爰不另為沒收之諭知，附此敘明。
據上論斷，應依刑事訴訟法第299條第1項前段，刑法第320條第1
項、第321條第1項第3款、第41條第1項前段、第51條第5款，中
華民國九十六年罪犯減刑條例第2條第1項第3款、第7條、第9條
、第10條第1項，判決如主文。
本案經檢察官張立言到庭執行職務。
中    華    民    國    97    年    6    月    26    日
                  刑事第二庭法  官  鄭貽馨
以上正本證明與原本無異。
如不服本判決應於收受本判決後10日內，向本院提出上訴書狀，
並應敘述具體理由。若未敘述理由者，應於上訴期間屆滿後20日
內，向本院補提理由書狀 (均須按他造當事人之人數附繕本)。
                           書記官   林嘉萍
中    華    民    國    97    年    6     月    30    日
附錄本案論罪科刑法條全文：
中華民國刑法第320條
意圖為自己或第三人不法之所有，而竊取他人之動產者，為竊盜
罪，處 5年以下有期徒刑、拘役或 5 百元以下罰金。
意圖為自己或第三人不法之利益，而竊佔他人之不動產者，依前
項之規定處斷。
前二項之未遂犯罰之。
中華民國刑法第321條
犯竊盜罪而有左列情形之一者，處 6 月以上、 5 年以下有期徒
刑：
一  於夜間侵入住宅或有人居住之建築物、船艦或隱匿其內而犯
    之者。
二  毀越門扇、牆垣或其他安全設備而犯之者。
三  攜帶兇器而犯之者。
四  結夥三人以上而犯之者。
五  乘火災、水災或其他災害之際而犯之者。
六  在車站或埠頭而犯之者。
前項之未遂犯罰之。
附表
┌───┬────┬─────┬──────────┬───┬───┬──┐
│編號  │時間    │地點      │竊盜方法及所竊得財物│所犯法│刑度  │減刑│
│      │        │          │                    │條及罪│      │後刑│
│      │        │          │                    │名    │      │度  │
├───┼────┼─────┼──────────┼───┼───┼──┤
│1     │96年3月 │宜蘭縣三星│徒手竊取水圳欄杆1個 │刑法第│有期徒│有期│
│      │28日晚間│鄉○○路10│、U型白鐵1支及白鐵條│320條 │刑肆月│徒刑│
│      │7、8時許│之1號人和 │1支。               │第1項 │。    │貳月│
│      │        │村活動中心│                    │、竊盜│      │。  │
│      │        │前        │                    │罪。  │      │    │
├───┼────┼─────┼──────────┼───┼───┼──┤
│2     │96年3月 │宜蘭縣三星│徒手竊取庚○○家中之│刑法第│有期徒│有期│
│      │28日晚間│鄉○○路28│白鐵耙子1個。       │320條 │刑肆月│徒刑│
│      │8時許   │號前      │                    │第1項 │。    │貳月│
│      │        │          │                    │、竊盜│      │。  │
│      │        │          │                    │罪。  │      │    │
├───┼────┼─────┼──────────┼───┼───┼──┤
│3     │96年3月 │宜蘭縣三星│徒手竊取丁○○放置於│刑法第│有期徒│有期│
│      │28日晚間│鄉○○路13│空地左方之60公分鐵條│320條 │刑肆月│徒刑│
│      │8時許   │之5號邱淑 │22支、70公分鐵條102 │第1項 │。    │貳月│
│      │        │華住處後方│支、100公分鐵條30支 │、竊盜│      │。  │
│      │        │空地      │、120公分鐵條9支，及│罪。  │      │    │
│      │        │          │放置於空地右方之中空│      │      │    │
│      │        │          │白鐵條3支。         │      │      │    │
├───┼────┼─────┼──────────┼───┼───┼──┤
│4     │96年3月 │宜蘭縣五結│持客觀上對人之生命、│刑法第│有期徒│有期│
│      │28日晚間│鄉○○路吉│身體足以造成危害之兇│321條 │刑陸月│徒刑│
│      │9時許   │利新村10號│器鐵棍1支，竊取蔡俞 │第1項 │。    │參月│
│      │        │          │秀美屋前之白鐵護欄3 │第3款 │      │。  │
│      │        │          │根。                │、攜帶│      │    │
│      │        │          │                    │兇器竊│      │    │
│      │        │          │                    │盜罪。│      │    │
└───┴────┴─────┴──────────┴───┴───┴──┘


司法院資訊處製作；財團法人民間司法改革基金會備份。
